臺灣雲林地方法院民事判決　　　　　　　　96年度訴字第41號
原　　　告　中聯資通有限公司
法定代理人　乙○○
訴訟代理人　楊承彬律師
被　　　告　雲林縣斗南鎮公所
法定代理人　丙○○
訴訟代理人　甲○○
　　　　　　丁○○
上列當事人間給付工程款事件，於中華民國96年4 月19日言詞辯
論終結，本院判決如下：
    主  文
被告應給付原告新台幣伍佰壹拾肆萬仟貳佰捌拾元，及自民國
九十六年二月六日起至清償日止，按年息百分之五計算之利息。
訴訟費用（除減縮部分外）新台幣伍萬仟肆佰貳拾元由被告
負擔。
本判決於原告以新臺幣壹佰柒拾壹萬元為被告供擔保後，得假執
行。
    事 實 及 理 由
壹、程序方面：
一、按訴狀送達後，原告不得將原訴變更或追加他訴，但擴張或
    減縮應受判決事項之聲明者不在此限，民事訴訟法第255 條
    第1 項第3 款定有明文。本件原告起訴時係請求被告給付新
    台幣（下同）5,710,648 元及自起訴狀繕本送達翌日起至清
    償日止，按年息百分之5 計算之利息，然於言詞辯論期日中
    ，本金部分變更請求為5,143,280 元，核屬聲明之減縮行為
    ，應屬合法。
貳、實體方面：
一、原告起訴主張：
    訴外人益信有限公司（下稱益信公司）前因積欠原告貨款未
    償還，乃於民國95年9 月5 日將其所承作被告轄內各里監視
    系統建置工程（下稱系爭工程），而對於被告享有之工程款
    債權於605 萬元之範圍內，轉讓予原告。系爭工程完工後，
    原告於95年11月14日以台北永吉郵局第447 號存證信函將債
    權讓與之事實通知被告，並請求被告將工程款在605 萬元之
    範圍內給付原告，詎被告竟以95年11月24日雲南鎮民字第09
    50015125號函表示拒絕給付。系爭工程款經益信公司向行政
    院公共工程委員會申請履約爭議調解後，達成被告應給付
    5,710,648 元之協議，現因被告抗辯系爭工程中1.25平方電
    纜線部分數量不足，是原告僅請求5,143,280 元，爰依債權
    讓與之規定，提起本件訴訟，並聲明：除擔保金額外，如主
    文所示。
二、被告抗辯意旨：
    對於系爭工程已驗收完成及系爭工程款債權已轉讓予原告均
    不爭執，被告結算後應給付予益信公司之工程款應為5,143,
    280 元，但是被告給付工程款予原告後，原告亦應負責保固
    1 年。並聲明：原告之訴駁回。訴訟費用由原告負擔。
三、兩造不爭執之事實：
  (一)益信公司所承作被告斗南鎮轄內各里監視系統建置工程，現
    已驗收完成。
  (二)益信公司與被告曾就系爭工程於行政院公共工程委員會成立
    調解，雙方同意由被告給付益信公司工程款5,710,648 元。
  (三)原告與益信公司就系爭工程訂有債權讓與契約，系爭工程款
    債權已讓與原告。
  (四)系爭工程款債權非屬民法第294條規定不得讓與之債權。
四、兩造之爭點：
    原告得否依債權讓與契約及工程契約請求被告給付工程款？
五、得心證之理由：
  (一)按稱承攬者，謂當事人約定，一方為他方完成一定之工作，
    他方俟工作完成，給付報酬之契約。又報酬，應於工作交付
    時給付之，無須交付者，應於工作完成時給付之。民法第
    490 條第1 項、第505 條第1 項分別定有明文。是承攬人於
    工作完成後，即得請求定作人給付報酬。而承攬人請求定作
    人給付報酬時，在定作人瑕疵修補請求權之限度內，定作人
    所負之報酬給付義務與承攬人修補瑕疵，係處於同時履行關
    係，亦即在受領工作之前，定作人已得依抗辯之方式主張其
    修補請求權。而於工作交付驗收後所發見之瑕疵，亦往往設
    有保固之規定，規定承攬人就在保固期間內所發見之工程瑕
    疵應負責修補改善，若其拒不修補或改善不力，則定作人得
    自行改善，並由承攬人負擔其費用。此等保固之規定，未必
    即為民法上承攬人之瑕疵擔保責任，而保固期間亦未必即係
    所謂之瑕疵發見期間，換言之，工程契約中有關保固責任之
    規定，與民法上承攬人之瑕疵擔保責任，並非全然相同。本
    諸契約自由之原則，工程契約之當事人對於工程承攬過程中
    或工作交付驗收後所發現之瑕疵，究欲要求承攬人負擔如何
    之責任，或規定定作人得行使何項之權利，乃至其瑕疵發見
    之期間，皆可透過特約之方式，予以明定。而民法既規定工
    作交付時定作人即有報酬給付義務，且就承攬人保固責任亦
    於工程契約中有所規範，是於定作人受領工作後，即不得執
    尚未發生之瑕疵主張承攬人應負保固責任而拒絕報酬之給付
    。
  (二)經查：系爭工程已完工驗收，益信公司並將工程款債權轉讓
    予原告之事實，為兩造所不爭執，業如上述，被告雖於本件
    訴訟進行中曾抗辯系爭工程中關於1.25平方電纜線工程部分
    數量不足，然就該部分已進行扣款，經其結算後，總計應給
    付工程款之部分為5,143,280 元，此有被告所提出為原告不
    爭執之工程費決算書、營繕工程結算詳細表、工程結算驗收
    證明書附卷可證，原告亦同意該部分之扣款，而將請求之金
    額減縮為5,143,280 元，已如前述，是被告就該部分之報酬
    即有給付之義務。至於益信公司對於被告固負有保固責任，
    然系爭工程契約於第22條亦有約定，益信公司於驗收合格後
    ，提供按結算總價百分之1 計列之保固保證金，於保固期限
    內，如發見有瑕疵，應由益信公司於期限內無條件修復，如
    經通知逾期不為修復者，被告得動用保固保證金逕為處理，
    此有工程契約1 份在卷可佐，是被告就保固期間所發生之瑕
    疵已得依系爭契約有所主張，況瑕疵現均未發生，被告實不
    得以尚未發生之瑕疵對抗為債權受讓人之原告。是被告上開
    抗辯，實不足採。
  (三)從而，原告依據債權讓與之法律關係，請求被告給付5,143,
    280 元及自起訴狀繕本送達翌日（即96年2 月6 日）起至清
    償日止，按年息百分之5 計算之利息，為有理由，應予准許
    。原告陳明願供擔保聲請宣告假執行，核無不合，爰酌定相
    當擔保金額，准予宣告假執行。
六、本件判決之基礎已臻明確，兩造其餘之攻擊防禦方法及舉證
    ，核與判決無影響，爰不一一論述，併此敘明。
七、本件原告全部勝訴，訴訟費用59,066元（裁判費57,628元及
    證人旅費1,438 元）因原告曾為聲明之減縮，減縮部分之裁
    判費5,643元（59,066 -53,423=3,267）由原告負擔，其餘
    53,423元由被告負擔。
八、訴訟費用負擔之依據：民事訴訟法第78條。
中　　華　　民　　國　　96　　年　　5 　　月　　3 　　日
                      民事第二庭
                                  法  官　吳錦佳
以上正本證明與原本無異。
如不服本判決，須於判決送達後20日內向本院提出上訴狀。
中　　華　　民　　國　　96　　年　　5 　　月　　3 　　日
                                  書記官  林美鳳
